# 持股比例发生变化，但仍为权益法的一个问题：

提问人：xianjuxiang 时间：2013-04-12 13:32:45
（八）投资单位对被投资单位的持股比例发生变化，但被投资单位仍然是投资单位的联营企业或合营企业时的处理 投资单位对被投资单位的持股比例增加，如新增投资，但被投资单位仍然是投资单位的联营企业或合营企业时，投资单位应当按照新的持股比例对投资继续采用权益法进行核算。在新增投资日，如果新增投资成本大于按新增持股比例计算的被投资单位可辨认净资产公允价值份额，不调整长期股权投资成本；如果新增投资成本小于按新增持股比例计算的被投资单位可辨认净资产公允价值份额，应按该差额，调整长期股权投资成本和营业外收入。在新增投资日，该项长期股权投资取得新增投资时的原账面价值与按增资后持股比例扣除新增持股比例后的持股比例计算应享有的被投资单位可辨认净资产公允价值份额之间的差额，应当调整长期股权投资账面价值和资本公积。
关于这段话的一个疑问： 1 、最后一句，可辨认净资产公允价值指的是什么时候的，是新增投资日是的吧。比如 11 年30%股份，现在新增了10%，变为40%。现在要比较的是增资前投资的账面价值（权益法核算30%）与现在被投资单位的公允价值*10%的比较吧？
2 、没有资本公积的话是不是要冲盈余公积呢

回答人：chenyiwei
请看这里：http://bbs.esnai.com/forum.php?mod=viewthread&tid=4710452